【裁判字號】    89,毒抗,470
【裁判日期】    891220
【裁判案由】    觀察、勒戒
【裁判全文】
臺灣高等法院臺南分院刑事裁定                八十九年度毒抗字第四七號 Ｃ
      抗  告  人
      即  被  告  甲  ○  ○
右列抗告人因違反毒品危害防制條例案件，不服臺灣臺南地方法院中華民國八十九年
十月二十六日裁定（八十九年度毒聲字第三一００號）提起抗告，本院裁定如左：
      主      文
抗告駁回。
      理      由
一、按違反毒品危害防制條例第十條之罪者，檢察官應先將被告送勒戒處所觀察、勒
    戒，其期間不得逾一月，毒品危害防制條例第二十條第一項定有明文。
二、經查：
  (一)被告甲○○於民國八十六年間因違反肅清煙毒條例案件，經臺灣臺南地方法院判
    處有期徒刑三年二月確定，於八十八年七月間假釋出獄後，在假釋期間，猶不知
    悔改，於八十九年九月十四日前二十四小時內某時，在不詳地點施用第一級毒品
    海洛因後，於同日至台灣台南地方法院檢察署觀護人室報到，經採尿送驗查獲。
    被告於偵查中雖否認上揭犯行，惟查被告尿液經送檢驗後呈毒品嗎啡陽性反應，
    有私立長榮管理學院毒物研究中心出具之報告一紙附卷可稽。
  (二)又本件被告之尿液經送長榮管理學院毒物研究中心檢測，長榮管理學院毒物研究
    中心尿液檢驗方法，係先經篩檢方法過濾，再以氣相層析質譜儀（GC/MS gaschr
    o－matography/massspectrometry）分析法確認。而煙毒檢驗之步驟主要分為「
    篩檢」與「確認」二步驟，就「篩檢」步驟而言，煙毒篩檢的試藥包括「ＴＯＸ
    Ｉ－ＬＡＢ」、「ＴＤＸ」．．．等，這些篩檢方法都可能有干擾因素，造成「
    假陽性反應」，亦即會有服用安非他命（或嗎啡）以外的藥，但尿液中卻出現安
    非他命（或嗎啡）陽性反應的情形，亦即使除去人為因素外，這些篩檢方法仍有
    一些發生錯誤的情形（包括假陽性和假陰性），但由於這些篩檢方法的錯誤百分
    率並非一固定值，而是在不同的條件下有不同的錯誤百分率，惟如以「氣相層析
    質譜儀分析法（GC/MS gaschro－mato graphy/massspec trometry）」做確認，
    在良好的操作條件之下，以氣相層析質譜儀作藥物及其代謝物之定性及定量分析
    ，幾乎不會有偽陽性反應產生。是以氣相層析質譜儀分析法作為確認步驟之檢測
    法，則應可排除偽陽性反應之可能。
  (三)依上所述，堪認被告於採尿前二十四小時內某時有施用毒品海洛因之犯行，又被
    告縱有其他可供調查之證據何以於偵查中不提出，於抗告書又不具體提出可供調
    查之證據，顯見被告空言主張其未於上開時地施用第一級毒品云云，純係飾卸之
    詞，不足採信，被告施用毒品犯行堪予認定。
三、原審爰依毒品危害防制條例第二十條第一項及觀察勒戒處分執行條例第三條第一
    項、第二項規定，裁定將被告送勒戒處所觀察、勒戒。本院經核其認事用法，均
    無不當，裁定亦稱妥適。被告抗告意旨，猶執前詞，否認有施用第一級毒品云云
    ，為無理由，應予駁回。
四、據上論斷，應依刑事訴訟法第四百十二條，裁定如主文。
中    華    民    國      八十九      年      十二      月      二十    日
                                  臺灣高等法院臺南分院刑事第六庭
                                      審判長法官  戴    勝    利
                                            法官  徐    宏    志
                                            法官  顏    基    典
右正本證明與原本無異。
如不服本裁定應於送達後五日內向本院提出抗告狀。
                                      法院書記官  呂    嘉    文
中    華    民    國      八十九      年      十二      月      二十一  日


司法院資訊處製作；財團法人民間司法改革基金會備份。
